臺灣高等法院刑事裁定
110年度聲字第1722號
聲  請  人  臺灣高等檢察署檢察官
受  刑  人  
即  被  告  劉須平



上列聲請人因受刑人數罪併罰有二裁判以上，聲請定其應執行之
刑（聲請案號：臺灣高等檢察署110年度執聲字第807號），本院
裁定如下：
    主  文
劉須平犯如附表所示各罪所處之刑，應執行有期徒刑玖年。
    理  由
一、聲請意旨略以：上列受刑人即被告劉須平（下稱受刑人）因
    違反臺灣地區與大陸地區人民關係條例等數罪，先後經判決
    確定如附表，應依刑法第50條第1項第1款、第2項、第53條
    、第51條第5款規定，定其應執行之刑，爰依刑事訴訟法第4
    77條第1項聲請裁定等語。
二、查本件受刑人行為後，刑法第50條關於合併處罰之規定業經
    修正，並由總統於民國102年1月23日以總統華總一義字第10
    200012451號令公布，於同年1月25日施行，修正前刑法第50
    條之規定為「裁判確定前犯數罪者，併合處罰之」，修正後
    則改為「裁判確定前犯數罪者，併合處罰之。但有下列情形
    之一者，不在此限：一得易科罰金之罪與不得易科罰金之罪
    。二得易科罰金之罪與不得易服社會勞動之罪。三得易服社
    會勞動之罪與不得易科罰金之罪。四得易服社會勞動之罪與
    不得易服社會勞動之罪。前項但書情形，受刑人請求檢察官
    聲請定應執行刑者，依第51條規定定之」，經比較新舊法，
    修正後條文並未更動本文部分，僅加入但書及第2項規定，
    且修正後但書之規定，乃針對得易科罰金、易服社會勞動之
    罪與不得易科罰金、易服社會勞動之罪，可否合併處罰之情
    形加以修正。是修正前刑法第50條既剝奪受刑人原得選擇易
    刑處分之利益，自屬不利於受刑人，應適用新法之規定，判
    斷得否定其應執行刑。
三、按裁判確定前犯數罪者，併合處罰之，但得易科罰金之罪與
    不得易科罰金之罪，不在此限；前項但書情形，受刑人請求
    檢察官聲請定應執行刑者，依第51條規定定之；數罪併罰，
    有二裁判以上，依第51條之規定，定其應執行之刑；數罪併
    罰，分別宣告其罪之刑，宣告多數有期徒刑者，於各刑中之
    最長期以上，各刑合併之刑期以下，定其刑期，但不得逾30
    年，刑法第50條第1項但書第1款、第2項、第53條及第51條
    第5款定有明文。準此，如受刑人所犯之數罪中有原得易科
    罰金之罪者，因與他罪合併定執行刑，於裁判前所犯數罪兼
    有得易科罰金、不得易科罰金之罪混合時，應繫乎受刑人之
    請求與否，而非不問受刑人之利益與意願，一律併合處罰之
    。又按數罪併罰中之一罪，依刑法規定得易科罰金，若因與
    不得易科之他罪併合處罰結果而不得易科罰金時，原所易科
    部分所處之刑，自亦無庸為易科折算標準之記載，此經司法
    院大法官會議釋字第144號解釋可參。
四、再按法律上屬於自由裁量之事項，有其外部性界限及內部性
    界限，並非概無拘束，依據法律之具體規定，法院應在其範
    圍選擇為適當之裁判者，為外部性界限；而法院為裁判時，
    應考量法律之目的，及法律秩序之理念所在者，為內部性界
    限；法院為裁判時，二者均不得有所踰越。在數罪併罰，有
    二裁判以上，定其應執行之刑時，固屬於法院自由裁量之事
    項，然仍應受前揭外部性界限及內部性界限之拘束（參照最
    高法院94年度台非字第233號判決意旨）；而刑事訴訟法第3
    70條第2項規定：「前項所稱刑，指宣告刑及數罪併罰所定
    應執行之刑。」已針對第二審上訴案件之定應執行之刑，明
    定有不利益變更禁止原則之適用，而分屬不同案件之數罪併
    罰，倘一裁判宣告數罪之刑，曾經定其執行刑，再與其他裁
    判宣告之刑定其執行刑時，在法理上亦應同受此原則之拘束
    ，亦即另定之執行刑，其裁量所定之刑期，不得較重於前定
    之執行刑加計後裁判宣告之刑之總和（最高法院103年度第1
    4次刑事庭會議決議可供參考）。
五、經查，受刑人因違反臺灣地區與大陸地區人民關係條例等數
    罪，分別經臺灣新北地方法院及本院判處如附表編號1至7所
    示之刑，均經確定在案，此有上開各裁判、本院被告前案紀
    錄表存卷可佐（聲請書附表編號6所示之罪之犯罪日期贅載
    「104年10月16日至同年11月6日」、附表編號7所示之罪之
    犯罪日期贅載「104年11月26日至同年12月22日」，均更正
    如下）。又上開附表所示之數罪，其中有得易科罰金之罪（
    附表編號5）與不得易科罰金之罪（附表編號1至4、6、7）
    ，固合於刑法第50條第1項但書第1款之規定，惟受刑人已於
    「定刑聲請切結書」上親自簽名捺印同意聲請定其應執行刑
    ，有上開切結書附卷可參，自應依刑法第50條第2項之規定
    ，依同法第51條規定定其應執行刑。茲檢察官向最後事實審
    之本院聲請定其應執行之刑，本院審核認其聲請於法尚無不
    合，並審酌受刑人如附表各罪所示刑度之外部限制（總刑期
    為有期徒刑20年9月），附表編號1至4所示之罪前經本院以1
    09年度聲字第3286號裁定定應執行有期徒刑5年6月、附表編
    號6、7所示之罪前經本院以108年度上更一字第88號判決定
    應執行有期徒刑3年10月，故此次應於有期徒刑9年7月以下
    定其應執行刑，再考量受刑人所犯附表編號1至4、6、7所示
    之罪均為意圖營利使大陸地區人民非法進入臺灣地區罪，其
    犯罪類型、行為態樣、動機均相同，責任非難重複程度較高
    ，然與附表編號5之圖利聚眾賭博罪仍有不同，並考量受刑
    人多次媒介大陸地區女子非法來臺賣淫牟利，嚴重破壞入境
    人口管理之社會秩序，自不宜再過度寬減其刑，是整體非難
    評價後，貫徹前揭刑法量刑公平正義理念之內部限制，定其
    應執行之刑如主文所示。
六、據上論斷，應依刑事訴訟法第477條第1項，刑法第2條第1項
    但書、第53條、第51條第5款，裁定如主文。
中　　華　　民　　國　　110 　年　　5 　　月　　31　　日
                    刑事第八庭  審判長法  官  陳世宗
                                      法  官  周明鴻
                                      法  官  吳勇毅
以上正本證明與原本無異。
如不服本裁定，應於收受送達後五日內向本院提出抗告狀。
                                      書記官  許家慧
中　　華　　民　　國　　110 　年　　6 　　月　　1 　　日
附表：
編號  1 2 3 罪名  意圖營利使大陸地區人民非法進入臺灣地區罪   宣告刑  有期徒刑3年4月 有期徒刑3年5月 有期徒刑3年5月 犯罪日期  102/05/14 103/06/04 103/06/12 偵查（自訴）機關年度案號  新北地檢103年度偵字第24997號 新北地檢103年度偵字第24997號 新北地檢103年度偵字第24997號 最後事實審 法院 本院 本院 本院  案號 104年度上訴字第2049號 104年度上訴字第2049號 104年度上訴字第2049號  判決日期 104/11/25 104/11/25 104/11/25 確定判決 法院 最高法院 最高法院 最高法院  案號 105年度台上字第537號 105年度台上字第537號 105年度台上字第537號  判決確定日期 105/03/03 105/03/03 105/03/03 是否為得易科罰金之案件  否 否 否 備註  新北地檢105年度執字第4258號 新北地檢105年度執字第4258號 新北地檢105年度執字第4258號   編號1至3前經新北地院以104年度訴字第19號判決定應執行有期徒刑3年10月     編號1至4前經本院以109年度聲字第3286號裁定定應執行有期徒刑5年6月   

編號  4 5 6 罪名  意圖營利使大陸地區人民非法進入臺灣地區罪 圖利聚眾賭博罪 意圖營利使大陸地區人民非法進入臺灣地區罪 宣告刑  有期徒刑3年4月 有期徒刑3月 有期徒刑3年6月 犯罪日期  100/08/04 104/12/15- 105/01/18 104/11/06 偵查（自訴）機關年度案號  新北地檢107年度偵字第1538號 新北地檢105年度偵字第3775號等 新北地檢105年度偵字第3775號等 最後事實審 法院 本院 新北地院 本院  案號 108年度上訴字第1830號 105年度訴字第808號 108年度上更一字第88號  判決日期 108/08/15 106/12/29 109/03/18 確定判決 法院 最高法院 新北地院 本院  案號 108年度台上字第3930號 105年度訴字第808號 108年度上更一字第88號  判決確定日期 108/11/28 107/02/02 109/12/23 是否為得易科罰金之案件  否 是  否  備註  新北地檢108年度執他字第3459號 新北地檢107年度執字第5284號 新北地檢110年度執字第2477號   編號1至4前經本院以109年度聲字第3286號裁定定應執行有期徒刑5年6月  附表編號6、7前經本院以108年度上更一字第88號判決定應執行有期徒刑3年10月 

編號  7 以下空白  罪名  意圖營利使大陸地區人民非法進入臺灣地區罪   宣告刑  有期徒刑3年6月   犯罪日期  104/12/22   偵查（自訴）機關年度案號  新北地檢105年度偵字第3775號等   最後事實審 法院 本院    案號 108年度上更一字第88號    判決日期 109/03/18   確定判決 法院 本院    案號 108年度上更一字第88號    判決確定日期 109/12/23   是否為得易科罰金之案件  否    備註  新北地檢110年度執字第2477號     附表編號6、7前經本院以108年度上更一字第88號判決定應執行有期徒刑3年10月